【裁判字號】    89,上訴,412
【裁判日期】    890420
【裁判案由】    偽造文書等
【裁判全文】
臺灣高等法院刑事判決                            八十九年度上訴字第四一二號
    上  訴  人
    即  被  告  甲○○
右上訴人因偽造文書等案件，不服台灣桃園地方法院八十八年度訴字第一０一三號中
華民國八十八年十月二十日第一審判決（起訴案號：台灣桃園地方法院檢察署八十八
年度偵字第一二００三號），提起上訴，本院判決如左：
    主  文
上訴駁回。
甲○○緩刑參年。
    事實及理由
一、本案經本院審理結果，認第一審判決以上訴人即被告甲○○係連續犯刑法第二百
    十六條、第二百二十條第二項、第二百十條之行使偽造準私文書罪及電信法第五
    十六條第一項之圖利盜用電信設備通信罪。又被告甲○○一行為觸犯上開二罪名
    ，為想像競合犯，應從一重之行使偽造準私文書罪處斷。並審酌被告犯罪後之態
    度等一切情狀，判處被告甲○○有期徒刑伍月；認事用法及量刑均無不當，應予
    維持，並引用第一審判決書記載之事實、證據及理由（如附件判決書）。
二、被告甲○○上訴意旨稱：原判決量刑過重，該手機係一名綽號「阿明」之男子拿
    給伊使用，因當時「阿明」欠六千元，所以「阿明」將該行動電話押在伊這裡，
    並表示會在一、二個月後還錢，這段期間伊可使用這支大哥大，電話費也由「阿
    明」負責，至「阿明」這個人伊事後打聽得知名字叫「丙○○」等語。
三、經查該行動電話門號000000000號係乙○○向中華電信公司申請使用，
    而於八十七年十二月遭人複製行動電話內碼及序碼並盜打多次等情，業據交通部
    電信總局移送函敘述甚明，復有被害人乙○○向中華電信公司提出之行動電話被
    盜用申報書及該行動電話八十七年十二月份通聯紀錄各乙份附於偵查卷可稽，且
    被告於偵查、審理中亦同時供稱：有打過二百九十八通電話。被告確有撥打使用
    該行動電話，又未支付任何電話費用至明。再者被告既不知綽號「阿明」男子之
    真實姓名、年籍及住居所，則其二人間應非十分熟識，被告猶隨意向「阿明」取
    得該行動電話，又未查詢其來源，對於該行動電話之使用亦未限制，被告係成年
    人，竟未起疑，顯有違常情，參酌被告於短短二十餘日，即密集撥打使用該行動
    電話二百九十八通，金額高達約二千一百二十元，其有盜拷行動電話之認識，應
    可確定。至被告所稱因「阿明」曾向其借款六千元未還，遂以該行動電話作為擔
    保云云，縱認屬實，如謂「阿明」為免除返還區區六千元之欠款，即任被告無限
    制使用該行動電話，亦悖情理。被告於本院審理中稱「阿明」真名為「丙○○」
    年約二十一歲，台東縣人，國中未畢業，目前服役中。經本院函請台東縣、桃園
    警察局檢送二十至二十三歲之「丙○○」口卡，經被告指認其中之六十六年七月
    廿二日生，身分證號碼為Ｚ000000000號之「丙○○」，本院傳訊後，
    該「丙○○」本籍桃園縣，五專畢業後，現就讀南台科技大學電機工程系，有法
    務部戶役政連結作業系統資料表、南台科技大學學生證影本可稽。與被告所供述
    情節，相去甚遠。綜上等情，參互印證，被告既有連續多次使用該盜拷之行動電
    話之事實，罪證已明，被告前開所辯各節，要屬卸責之詞，不足採信，其犯行足
    堪認定。
四、本案事證已明，被告甲○○仍執前詞否認犯罪，並稱原審量刑過重，而指摘原判
    決不當，為無理由，應予駁回。
五、查被告甲○○未曾受有期徒刑以上刑之宣告（按七十一年因詐欺罪經台灣板橋地
    方法院罰金一千元），有本院被告全國前案紀錄表一紙存卷可參，而被告並於八
    十九年三月十四日賠償中華電信公司所有損失二千一百二十元，有中華電信公司
    電信費收據一紙附卷可稽，經此教訓當知警惕，應無再犯之虞，本院認被告甲○○所受宣告之刑以不執行為適當，爰並諭知緩刑三年以勵自新。
據上論斷，應依刑事訴訟法第三百七十三條、第三百六十八條，刑法第七十四第一款
，判決如主文。
本案經檢察官劉惟宗到庭執行職務。
中      華      民      國    八十九    年      四      月     二十     日
                              台灣高等法院刑事第廿庭
                                  審判長法  官  葉  麗  霞
                                        法  官  余  來  炎
                                        法  官  王  炳  梁
右正本證明與原本無異。
如不服本判決應於收受送達後十日內向本院提出上訴書狀，其未敘述上訴之理由者並
得於提起上訴後十日內向本院補提理由書（均須按他造當事人之人數附繕本）。
                                        書記官  潘  大  鵬
中    華    民    國    八十九    年       四       月       二十四日
附論罪科刑依據之法條：
電信法第五十六條第一項：
意圖為自己或第三人不法之利益，以有線、無線或其他電磁方式，盜接或盜用他人電
信設備通信用者，處五年以下有期徒刑、拘役或科或併科新臺幣十五萬元以下罰金。
製造或變造電信器材，供自己或他人盜接或盜用他人電信設備通信者，亦同。
刑法第二百十條
偽造、變造私文書，足以生損害於公眾或他人者，處五年以下有期徒刑。
刑法第二百十六條
行使第二百十條至第二百十五條之文書者，依偽造、變造文書或登載不實事項或使登
載不實事項之規定處斷。
刑法第二百二十條
在紙上或物品上之文字、符號，依習慣或特約，足以為表示其用意之證明者，關於本
章之罪，以文書論。
附件：
臺灣桃園地方法院刑事判決           八十八年度訴字第一一三號
        公  訴  人  台灣桃園地方法院檢察署檢察官
        被      告  甲○○  男三十六歲( 民國○○○年○月○日生)
                            住桃園縣大溪鎮廟前五之一一九號
                            身分證統一編號：Ｖ一二五一七七八號
右列被告因違反電信法等案件，經檢察官提起公訴（八十八年度偵字第一二００三號
），本院判決如左：
        主  文
甲○○連續行使偽造私文書，足以生損害於公眾及他人，處有期徒刑伍月。
        事  實
一、甲○○曾有詐欺罪前科（尚不構成累犯），猶不知安份守己謹慎行事，明知綽號
    「阿明」之不詳真實姓名成年男子，於民國（下同）八十七年十一月底，在桃園
    縣大溪鎮某處，所交予之號碼000000000號易利信牌行動電話，係許榮
    宣向中華電信股份有限公司（下稱中華電信公司）申請之行動電話號碼，而被姓
    名年籍不詳之人將該行動電話之內碼及序碼（依習慣足以表示廠商產品及對電信
    公司要求提供通話服務證明之號碼）燒錄於其上，甲○○取得上開易利信行動電
    話後，竟基於意圖為自己不法利益之概括犯意，自八十七年十二月一日起至同年
    月二十一日止，在桃園縣境內各地，連續多次持用上開易利信行動電話對外通訊
    ，前後共撥打二百九十八通，致使中華電信公司行動電話之通信系統陷於錯誤，
    予以接收並提供通話服務，因而獲得免費使用無線電話通信之財產上不法利益，
    金額約新台幣（下同）二千一百二十元，足以生損害於乙○○及中華電信公司。
    嗣乙○○認其行動電話號碼有被盜用之嫌，遂於八十八年一月二十七日向中華電
    信公司申報轉請交通部電信總局依法處理，經該電信總局配置之電信警察隊調閱
    該號行動電話八十七年十二月份通聯紀錄，而發現可疑受話號碼0000000
    000號及（０三）0000000號，始循線查得使用人為甲○○，而偵悉上
    情。
二、案經乙○○訴由交通部電信總局移請台灣板橋地方法院檢察署吐請台灣高等法院
    檢察署令轉台灣桃園地方法院檢察署檢察官偵查起訴。
        理  由
一、訊據被告甲○○矢口否認有何前揭違反電信法等犯行，辯稱：伊不知道該行動電
    話是盜拷的，而該手機係一名綽號「阿明」之男子拿給伊使用，因當時他欠伊六
    千多元，所以在打牌時他將該行動電話押在伊這裡，並表示會在一、二個月後還
    錢，這段期間讓伊使用這支大哥大，電話費也由他支付，且未限制伊如何使用，
    至「阿明」這個人伊不知其真實姓名及住居所，另該行動電話被警察查獲前就失
    竊了，本件伊真的不知情云云。然查，該行動電話門號000000000號係
    乙○○向中華電信公司申請使用，而於八十七年十二月遭人複製行動電話內碼及
    序碼並盜打多次等情，業據交通部電信總局函敘甚明，復有被害人乙○○向中華
    電信公司提出之行動電話被盜用申報書及該行動電話八十七年十二月份通聯紀錄
    各乙份附卷可稽，且被告於檢察官偵查中亦同時供稱：有打過二百九十八通電話
    ，電話費由「阿明」來負責，伊不用支付等語，足證被告確有撥打使用該行動電
    話，又未支付任何電話費用，再者被告既不知綽號「阿明」男子之真實姓名、年
    籍及住居所，則其二人間應非十分熟識，被告猶隨意向「阿明」取得該行動電話
    ，又未查詢其來源，對於該行動電話之使用亦未限制，被告係成年人，竟未起疑
    ，顯有違常情，參酌被告於短短二十餘日，即密集撥打使用該行動電話二百九十
    八通，金額高達約二千一百二十元，其有盜拷行動電話之認識，應可確定。至被
    告所稱因「阿明」曾向其借款六千元未還，遂以該行動電話作為擔保云云，縱認
    屬實，如謂「阿明」為免除返還區區六千元之欠款，即任被告無限制使用該行動
    電話，反悖情理。綜上等情，參互印證，被告確有連續多次使用該盜拷之行動電
    話之事實，罪證已明，被告前開所辯各節，要屬卸責之詞，不足採信，其犯行足
    堪認定，應予依法論科。
二、查行動電話之序號，乃係行動電話製造商取得國際性組織ＦＣＣ之核准始得使用
    ，且每支行動電話之序號均不相同，猶如汽車之引擎號碼，有其專屬性，且須序
    號及內碼均相同，電信公司始提供通話服務，故將他人行動電話之序號及內碼拷
    貝於行動電話上之符號依習慣或特約表示廠商之產品及對電信公司要求提供通話
    服務之用意，應屬刑法第二百二十條第二項之準私文書，被告連續多次使用上開
    拷貝之行動電話，致使中華電信公司行動電話之通訊系統陷於錯誤，加以接收提
    供服務，獲得免費使用電信服務之財產上不法利益，核其所為，係犯刑法第二百
    十六條、第二百二十條第二項、第二百十條之行使偽造準私文書罪及電信法第五
    十六條第一項之圖利盜用電信設備通信罪。又被告一行為觸犯上開二罪名，為想
    像競合犯，應從一重之行使偽造準私文書罪處斷。復被告先後多次撥打該盜拷行
    動電話之犯行，時間緊接，手法相同，顯係基於概括犯意反覆為之，應依刑法第
    五十六條連續犯規定，論以一罪並加重其刑。爰審酌被告有詐欺罪前科，此有本
    院被告全國前案紀錄表存卷可按，及犯罪之動機、手段、所生危害、犯後否認犯
    行毫無悔意等一切情狀，量處如主文所示之刑，以資懲儆。
三、至該易利信牌行動電話一支，已遭竊滅失，業經被告供明在卷，爰不另依電信法
    第六十條規定宣告沒收，附此敘明。
據上論斷，應依刑事訴訟法第二百九十九條第一項前段，電信法第五十六條第一項，
刑法第二百十六條、第二百十條、第十一條前段、第五十六條、第五十五條，判決如
主文。
本案經檢察官李山明到庭執行職務。
中      華      民      國       八十八     年    十      月    二十    日
                                臺灣桃園地方法院刑事第二庭
                                      法  官  李  育  仁
右正本證明與原本無異。
如不服本判決，應於判決送達後十日內，向本院提出上訴狀。
                                      書記官  莊  怡  麗
中      華      民      國       八十八     年    十一    月      十    日
附論罪科刑依據之法條：
電信法第五十六條第一項：
意圖為自己或第三人不法之利益，以有線、無線或其他電磁方式，盜接或盜用他人電
信設備通信用者，處五年以下有期徒刑、拘役或科或併科新臺幣十五萬元以下罰金。
製造或變造電信器材，供自己或他人盜接或盜用他人電信設備通信者，亦同。
刑法第二百十條
偽造、變造私文書，足以生損害於公眾或他人者，處五年以下有期徒刑。
刑法第二百十六條
行使第二百十條至第二百十五條之文書者，依偽造、變造文書或登載不實事項或使登
載不實事項之規定處斷。
刑法第二百二十條
在紙上或物品上之文字、符號，依習慣或特約，足以為表示其用意之證明者，關於本
章之罪，以文書論。


司法院資訊處製作；財團法人民間司法改革基金會備份。
